【裁判字號】    99,小上,101
【裁判日期】    991123
【裁判案由】    給付電費分擔額
【裁判全文】
臺灣臺中地方法院民事裁定  99年度小上字第101號
上  訴  人  源毅興紙業有限公司
法定代理人  張正龍
被  上訴人  陳福益
上列當事人間請求給付電費分擔額事件，上訴人對於中華民國99
年9月28日本院臺中簡易庭99年度中小字第1888號第一審小額民
事判決提起上訴，本院裁定如下：
    主      文
上訴駁回。
第二審訴訟費用新台幣壹仟伍佰元由上訴人負擔。
    理      由
一、本件上訴意旨略以：原審判決引用證人林建亨證述作為判決
    之基礎，惟證人林建亨同時證稱：「我是負責抄電表戶數，
    計算原告以及被告及我三家各家的電費多少，再去跟他們收
    錢之後拿去繳。」而上訴人確實如數繳付電費，已無給付之
    義務。上訴人於原審時一再表示已經繳付電費，原審判決漏
    未審酌，顯有判決不備理由之違法。又上訴人於原審主張抵
    銷，原審亦漏未審酌：被上訴人於民國98年初至今，前後4
    次未經上訴人同意擅自關閉電源，造成上訴人數度營業停止
    之嚴重損失，上訴人亦可請求被上訴人賠償損失，主張抵銷
    。被上訴人第1次擅自關閉電源致停工半日，有房東陳何嬌
    、陳勝周可為證。被上訴人第2次擅自關閉電源致停工2日半
    ，時間為99年2月3日上午11時許，當時因被上訴人無故關閉
    電源致上訴人鍋爐噴油嘴爆裂，停工至2月5日下午，上訴人
    支付修理費新台幣（下同）14,175元。第3次擅自關閉電源
    致停工半日，有員工洪永農可為證。第4次擅自關閉電源致
    停工半日，因被上訴人至臺中市警察局第3分局勤工派出所
    報案，經該派出所2名員警至現場查訪表示不構成竊電，請
    函詢被上訴人報案紀錄即可得悉。上訴人所受損害及所失利
    益合計為43,543元：即上開修理費14,175元。第1次停電0.5
    日、第2次停電2.5日、第3次及第4次停電均0.5日，共計4日
    ，每日租金1,833元及3名員工日薪共2,600元，共損失17,73
    2元。所失利益為依每月平均營業額最低80萬乘以財政部國
    稅局98年度營利事業同業利潤標準紙類製造8%乘以每月營業
    日22日乘以4日，共11,636元等語，爰依法提出上訴。並聲
    明：(一)、原判決廢棄；(二)、被上訴人在第一審之訴駁回。
二、按對於小額程序之第一審裁判上訴，非以其違背法令為理由
    ，不得為之；又上訴狀內應記載上訴理由，表明：(一)、原判
    決所違背之法令及其具體內容。(二)、依訴訟資料可認為原判
    決有違背法令之具體事實等事項，民事訴訟法第436條之24
    第2項及同條之25分別定有明文。且同法第468條、第469條
    第1款至第5款之規定，依同法第436條之32第2項之規定，於
    小額事件之上訴程序亦有準用。是當事人提起上訴，如依民
    事訴訟法第468條規定，以第二審判決有不適用法規或適用
    法規不當為上訴理由時，其上訴狀或理由書應有具體之指摘
    ，並揭示該法規之條項或其內容。若係成文法以外之法則，
    應揭示該法則之旨趣。倘為司法院解釋、或本院之判例，則
    應揭示該判解之字號或其內容。如以民事訴訟法第469條第1
    款至第5款所列事由提起上訴者，其上訴狀或理由書，應揭
    示合於各該條款之事實，上訴狀或理由書如未依此項方法表
    明者，即難認為已對原判決之違背法令有具體之指摘，其上
    訴自難認為合法。如上訴人提起上訴，其訴狀所載，僅就原
    審取捨證據任加指摘，並未具體指出原判決違背何等法規，
    其上訴即難認為合法，最高法院著有71年臺上字第314號判
    例意旨足資參照。是以對於小額程序之第一審判決上訴，非
    主張原判決違背法令以為上訴理由，即屬不應准許，自應認
    為不合法而駁回之。本件上訴人對原審判決提起上訴，雖以
    該判決有理由不備，違背法令為由，惟查：
(一)按小額程序，當事人於第二審程序不得提出新攻擊或防禦方
    法，民事訴訟法第436條之28前段亦有明文。上訴人上訴主
    張：上訴人於原審主張抵銷，原審漏未審酌等情，固有上訴
    人提出之民事異議狀、原審99年8月24日言詞辯論筆錄及原
    審判決附於原審卷內可憑，雖堪認為真實。然上訴人於上開
    民事異議狀、原審99年8月24日言詞辯論期日，均未就抵銷
    範圍為具體主張，並未提出任何證據資料，亦有該民事異議
    狀、言詞辯論筆錄可憑。是上訴人於本件上訴後再行主張抵
    銷之具體範圍，並提出送貨單、98年度同業利潤標準表為憑
    ，及聲請訊問證人陳何嬌、陳勝周、洪永農，並請求函詢被
    上訴人之報案紀錄，核均屬新攻擊防禦方法，依上開民事訴
    訟法第436條之28前段之規定，不得提出。上訴人於小額程
    序之第二審程序始提出上開新攻擊防禦方法，即於法未合。
(二)又查上訴人上開上訴理由，除上述核屬新攻擊防禦方法之部
    分外，核係就原審取捨證據、認定事實之職權行使，指摘其
    為不當，而未具體表明合於不適用法規、適用法規不當、或
    民事訴訟法第496條第1款至第5款所列各款之情形，難認對
    該判決之如何違背法令已有具體之指摘。上訴人提起本件上
    訴既未具體表明原審所為判決，究有何違背法令之處，或依
    訴訟資料有何判決違背法令情形，更未指明原判決所違反法
    令之條項或其內容，依首揭規定及說明，難謂上訴人已合法
    表明上訴理由，其上訴自不能認為合法，應予駁回。
三、末按法院為訴訟費用之裁判時，應確定其費用額，民事訴訟
    法第436條之19第1項定有明文，此依同法第436條之32第1項
    規定，於小額事件之上訴程序準用之。查上訴人提起本件上
    訴既經駁回，則上訴人應負擔之本件訴訟費用額為第二審裁
    判費1,500元，確定為1,500元。
四、據上論結，本件上訴為不合法，依民事訴訟法第436條之32
    第1項、第2項、第436條之19第1項、第444條第1項前段、第
    95條、第78條，裁定如主文。
中    華    民    國    99    年    11    月    23    日
                  民事第二庭    審判長法  官  王  銘
                                      法  官  黃炫中
                                      法  官  陳秋月
正本係照原本作成。
不得抗告。
中    華    民    國    99    年    11    月    23    日
                                      書記官  楊金池

司法院資訊處製作；財團法人民間司法改革基金會備份。
